---
title: "Insight al consumo de alcohol en estudiantes."
authors: "Sebastian Velasco & Carlos Castilla"
output: html_document
---

```{r setup, include=FALSE}
knitr::opts_chunk$set(echo = TRUE)

library('ggplot2')
library('ggthemes')
library('randomForest')
library('corrplot')

theme_set(theme_tufte())  # from ggthemes
```

Con nuestro proyecto buscamos entender algunas relaciones entre variables que pueden determinar cuales son las posibilidades de tener un alto grado de consumo de alcohol, esto lo hacemos a partid de un dataset de 1044 items con 29 variables, las cuales en su mayoria son categoricas:

**school** - student's school (binary: 'GP' - Gabriel Pereira or 'MS' - Mousinho da Silveira)  
**sex** - student's sex (binary: 'F' - female or 'M' - male)  
**age** - student's age (numeric: from 15 to 22)  
**address** - student's home address type (binary: 'U' - urban or 'R' - rural)  
**famsize** - family size (binary: 'LE3' - less or equal to 3 or 'GT3' - greater than 3)  
**Pstatus** - parent's cohabitation status (binary: 'T' - living together or 'A' - apart)   
**Medu** - mother's education (numeric: 0 - none, 1 - primary education (4th grade), 2 ??? 5th to 9th grade, 3 ??? secondary education or 4 ??? higher education)  
**Fedu** - father's education (numeric: 0 - none, 1 - primary education (4th grade), 2 ??? 5th to 9th grade, 3 ??? secondary education or 4 ??? higher education)  
**Mjob** - mother's job (nominal: 'teacher', 'health' care related, civil 'services' (e.g. administrative or police), 'at_home' or 'other')  
**Fjob** - father's job (nominal: 'teacher', 'health' care related, civil 'services' (e.g. administrative or police), 'at_home' or 'other')  
**reason** - reason to choose this school (nominal: close to 'home', school 'reputation', 'course' preference or 'other')  
**guardian** - student's guardian (nominal: 'mother', 'father' or 'other')  
**traveltime** - home to school travel time (numeric: 1 - <15 min., 2 - 15 to 30 min., 3 - 30 min. to 1 hour, or 4 - >1 hour)  
**studytime** - weekly study time (numeric: 1 - <2 hours, 2 - 2 to 5 hours, 3 - 5 to 10 hours, or 4 - >10 hours)  
**failures** - number of past class failures (numeric: n if 1<=n<3, else 4)  
**schoolsup** - extra educational support (binary: yes or no)  
**famsup** - family educational support (binary: yes or no)  
**paid** - extra paid classes within the course subject (Math or Portuguese) (binary: yes or no)  
**activities** - extra-curricular activities (binary: yes or no)  
**nursery** - attended nursery school (binary: yes or no)  
**higher** - wants to take higher education (binary: yes or no)  
**internet** - Internet access at home (binary: yes or no)  
**romantic** - with a romantic relationship (binary: yes or no)  
**famrel** - quality of family relationships (numeric: from 1 - very bad to 5 - excellent)  
**freetime** - free time after school (numeric: from 1 - very low to 5 - very high)  
**goout** - going out with friends (numeric: from 1 - very low to 5 - very high)  
**Dalc** - workday alcohol consumption (numeric: from 1 - very low to 5 - very high)  
**Walc** - weekend alcohol consumption (numeric: from 1 - very low to 5 - very high)  
**health** - current health status (numeric: from 1 - very bad to 5 - very good)  
**absences** - number of school absences (numeric: from 0 to 93)  

##Proceso para obtener el dataset de prueba y entrenamiento

Como nuestro dataset esta dividido en dos archivos dependiendo de la institucion en la que se realizo la encuesta debemos unirlos en n solo dataset.

```{r, include = TRUE}
d1<-read.table("student-mat.csv",sep=",",header=TRUE)
d2<-read.table("student-por.csv",sep=",",header=TRUE)

d3 <- rbind(d1, d2)
```

Segun el archivo de Kaggle, 382 estudiantes se repiten en los dos datasets. En tanto debemos detectarlos y solo dejar una instancia. El archivo de la plataforma nos provees las columnas que nos permitir?n hacer una clara identificaci?n a falta de un ID por estudiante

```{r, include = TRUE}
columnas.identificadoras <- c("school","sex","age","address","famsize","Pstatus","Medu","Fedu","Mjob","Fjob","reason","nursery","internet")
```

Ahora, haciendo uso de la funcion rownames(), que nos permite obtener strings con los nombre de las columnas, y la funci?n unique(), que nos permite identificar los ?ndices de las columnas que no est?n repetidas, podremos saber con exactitud cuales elemntos no se repiten. Ahora, filas.unicas contendr? esta informaci?n.

```{r, include = TRUE}
filas.unicas <- rownames(unique(d3[,as.character(columnas.identificadoras)]))
```

Ahora, creamos una variable que contiene estas las filas que no est?n repetidas. 
adem?s, excluiremos las columnas G1,G2 y G3 ya que no se pueden considerar como causas sino efectos de los dem?s clasificadores, despues hacemos un sumary y un srt del dataset d para verificar sus variables

```{r}
d <-d3[filas.unicas, 1:30]
d$ID <- seq.int(nrow(d))
summary(d)
str(d)
```

Ahora bien, nuestras variables objetivo ser?n Dalc y Wacl. Estas, nos permiten determinar el nivel de consumo de alcohol en d?a de semana (Dalc) y en fines de semana (Walc) en una escala del 1 al 5. Sin embargo, para prop?sitos de lograr resultados satisfactorios con algunos algoritmos como el arbol de decisi?n se ha convertido en una variable binaria. 

Dentro del dataset d, se crear? una columna llamada DalcBina  y otra WalcBina donde se guardar? el valor binario determinado por un condicional que evalua si el valor es mayor o menor que 3. En caso de ser mayor a 3 se guardar? un valor de "yes", de lo contrario "no"

```{r}
d$DalcBina <- ifelse(d$Dalc>3, "yes", "no")
d$WalcBina <- ifelse(d$Walc>3, "yes", "no")
```

Tambi?n, se usar? una ecuaci?n que nos permite encontrar cu?l ser?a el consumo de alcohol en la totalidad que dar?a sumar Walc y Dalc. Se le denomina Alc y consiste en multiplicar los d?as que comprender?a Walc y Dalc de la semana sobre el total de estos. Determinando as? un valor que es un espectro m?s amplio de ?mbos. Se utiliza la funci?n round() con par?metro digits=0 para obtener numeros redondeados del 1-5 de nuevo.

```{r}
d$Alc <- round((d$Walc*2+d$Dalc*5)/7,digits = 0)
```

Ahora si, divido el dataset en dos dejando un 75% para tener un test y un train con el restante.

```{r}
set.seed(400) #Seteo seed para poder repetir el proceso
smp_size <- floor(0.75 * nrow(d))
train_ind <- sample(seq_len(nrow(d)), size = smp_size)
train <- d[train_ind, ]
test <- d[-train_ind, ]
test$Alc <- NULL
```

##Graficos del dataset de entrenamiento
A continuacion se presentan graficos para entender la dinamica entre las variables del dataset de entrenamiento.

###age vs  Walc by sex
```{r}
ggplot(d, aes(x=age, y=WalcBina, color=sex, alpha = 1/10)) + 
  geom_point() +
  scale_colour_hue(l=70) + 
  geom_jitter()
```

###histogram with family relations on x axis with MEAN
```{r}
ggplot(d, aes(x=famrel)) +
  geom_histogram(binwidth=.5, colour="black", fill="white") +
  geom_vline(aes(xintercept=mean(famrel, na.rm=T)),   # Ignore NA values for mean
             color="red", linetype="dashed", size=1)
```

###histogram with health on x axis with MEAN
```{r}
ggplot(d, aes(x=health)) +
  geom_histogram(binwidth=.5, colour="black", fill="white") +
  geom_vline(aes(xintercept=mean(health, na.rm=T)),   # Ignore NA values for mean
             color="red", linetype="dashed", size=1)
```

###Dalc vs health colored by sex
```{r}
ggplot(d, aes(x=WalcBina, y=health, color=sex, alpha = 1/10)) + 
  geom_point() +
  scale_colour_hue(l=70) + 
  geom_jitter()
```

###Histogram on a categorical variable for regular day alcohol and fam support
```{r}
ggplot(d, aes(WalcBina, fill = famsup))+ 
  geom_bar()
```
###Histogram on a categorical variable for regular day alcohol and guardian
```{r}
ggplot(d, aes(WalcBina, fill = guardian))+ 
  geom_bar()
```

##Entrenando el modelo (random forest) y encontrando la prediccion

A continuacion entrenaremos un randomForest a partir del dataset de entrenamiento para posteriormente predecir el nivel de Alc en el dataset de prueba.

```{r}
randomF <- randomForest(Alc ~ school + sex + age + address + famsize + Pstatus +
                      Medu + Fedu + Mjob + Fjob + reason + nursery + internet, data=train, importance=TRUE, ntree=5000)
```

para ver las variables mas importantes (Entre mayor sea el valor de %IncMSE mas importante es dicha variable)
```{r}
varImpPlot(randomF)
```


Finalmente aqui creamos y llenamos nuestro dataset de prueba para determinar que tanto alcohol toman las personas a partir de sus datos
```{r}
Prediction <- predict(randomF, test, type = "response")
submit <- data.frame(Survived = Prediction)
```

y ya podemos ver la prediccion:
```{r}
submit
```

